【裁判字號】    98,訴,564
【裁判日期】    980324
【裁判案由】    毒品危害防制條例
【裁判全文】
臺灣板橋地方法院刑事判決               98年度訴字第564號
公  訴  人  臺灣板橋地方法院檢察署檢察官
被      告  甲○○
                    （現寄押在臺灣臺北看守所中）
上列被告因違反毒品危害防制條例案件，經檢察官提起公訴（97
年度毒偵字第9624號），因被告於本院準備程序中就被訴事實為
有罪之陳述，本院告知被告簡式審判程序之旨，並聽取當事人之
意見後，合議庭裁定改由受命法官獨任依簡式審判程序進行，判
決如下：
    主  文
甲○○施用第一級毒品，處有期徒刑玖月；扣案摻有海洛因之香
菸參支沒收銷燬之，提撥器壹支沒收之。又施用第二級毒品，處
有期徒刑伍月；扣案之第二級毒品甲基安非他命貳包（合計驗餘
淨重零點壹肆陸陸公克，含殘留甲基安非他命無法剝離之包裝袋
貳個）沒收銷燬之，吸食器壹個沒收之。應執行有期徒刑壹年；
扣案摻有海洛因之香菸參支、第二級毒品甲基安非他命貳包（合
計驗餘淨重零點壹肆陸陸公克，含殘留甲基安非他命無法剝離之
包裝袋貳個）均沒收銷燬之，提撥器壹支、吸食器壹個均沒收之
。
    事  實
一、甲○○前於民國95年間因施用毒品案件，經本院以95年度毒
    聲字第1464號裁定觀察、勒戒後，認無繼續施用毒品傾向，
    而於95年9 月6 日執行完畢釋放出所，並由臺灣板橋地方法
    院檢察署檢察官以95年度毒偵字第5121號為不起訴處分確定
    。詎仍不知悔改，明知海洛因及甲基安非他命係毒品危害防
    制條例第2 條第2 項第1 款、第2 款所明定之第一、二級毒
    品，不得持有及施用，竟於上開觀察、勒戒執行完畢釋放後
    5 年內，仍基於施用第一級毒品海洛因之犯意，於97年12月
    2 日晚上9 時許，在臺北縣板橋市○○街10巷48弄57號5 樓
    住處，以將海洛因摻入香菸內點燃吸食之方式，施用第一級
    毒品海洛因1 次；另基於施用第二級毒品甲基安非他命之犯
    意，於97年12月3 日晚上10時許，在上開住處，以將甲基安
    非他命置於玻璃吸食器內燒烤吸取其煙霧之方式，施用第二
    級毒品甲基安非他命1 次。嗣於97年12月4 日上午11時30分
    許，在臺北縣板橋市○○街10巷48弄59號5 樓，因毒品案件
    通緝，為警當場緝獲，並扣得第二級毒品甲基安非他命2 包
    （合計驗餘淨重0.1466公克）、摻有海洛因之香菸3 支、吸
    食器1 個、提撥器1 支，經其同意採集尿液送驗，檢驗結果
    均呈嗎啡及甲基安非他命陽性反應，始知上情。
二、案經臺北縣政府警察局海山分局報告臺灣板橋地方法院檢察
    署檢察官偵查起訴。
    理  由
一、按本案被告甲○○所犯係死刑、無期徒刑、最輕本刑為3 年
    以上有期徒刑以外之罪，其於準備程序就前揭被訴事實為有
    罪之陳述，經受命法官告知簡式審判程序之旨，並聽取其與
    公訴人之意見後，本院認無不得或不宜改依簡式審判程序進
    行之處，爰依刑事訴訟法第273 條之1 第1 項、第284 條之
    1 之規定，裁定本件由受命法官獨任進行簡式審判程序，合
    先敘明。
二、上揭事實，業據被告於本院審理中坦承不諱，且其於97年12
    月4日所採驗之尿液，經送往臺灣檢驗科技股份有限公司以G
    C/MS方法（氣相層析/ 質譜儀法）檢驗，結果均確呈第一級
    毒品海洛因代謝後嗎啡及第二級毒品甲基安非他命之陽性反
    應，此有卷附該公司97年12月22日報告編號CH/2008/00263
    號濫用藥物檢驗報告、臺北縣政府警察局海山分局毒品案件
    尿液檢體編號及姓名對照表各1 紙、查獲照片8 張在卷可稽
    （見97年度毒偵字第9624號卷第22、29至32、39頁），另扣
    案之香菸3 支、不明晶體2 包（合計驗餘淨重0.1466公克）
    ，經送往交通部民用航空局航空醫務中心鑑定，分別檢出第
    第一級毒品海洛因、第二級毒品甲基安非他命成分，有該中
    心97年12月24日出具之航藥鑑字第0976346 號鑑定書1 紙在
    卷可憑（見97年度毒偵字第9624號卷第40頁），並有吸食器
    1 個、提撥器1 支扣案可資佐證，足認被告自白與事實相符
    ，洵堪採為論罪科刑之依據。再被告前於95年間因施用毒品
    案件，經本院以95年度毒聲字第1464號裁定觀察、勒戒後，
    認無繼續施用毒品傾向，而於95年9 月6 日執行完畢釋放出
    所，並由臺灣板橋地方法院檢察署檢察官以95年度毒偵字第
    51 21 號為不起訴處分確定等情，有臺灣高等法院被告前案
    紀錄表1 份附卷可稽，足徵被告於觀察、勒戒執行完畢釋放
    後，5 年內再為本件施用毒品犯行，自應依法論罪科刑。是
    以本件事證明確，被告犯行堪以認定。
三、查海洛因及甲基安非他命分屬毒品危害防制條例第2 條第2
    項第1 款所規定之第一級毒品及同條項第2 款所規定之第二
    級毒品，核被告所為，係犯毒品危害防制條例第10條第1 項
    施用第一級毒品罪及同條第2 項施用第二級毒品罪。被告持
    有第一、二級毒品，復分別進而施用，其持有毒品之低度行
    為，應分別為施用第一、二級毒品之高度行為所吸收，均不
    另論罪。被告所犯上開施用第一級毒品罪及施用第二級毒品
    罪之間，犯意各別，罪名不同，應分論併罰之。爰審酌被告
    前已因施用毒品案件經觀察、勒戒，經警多次查獲仍繼續施
    用毒品，顯見其並無戒除毒害之決心，應有入監矯治之必要
    ，不宜寬貸，惟念其施用毒品乃自戕一己之身體健康，並具
    有病患性人格之特質，反社會性之程度應屬較低，且犯後坦
    承犯行，態度尚佳等一切情狀，分別量處如主文所示之刑，
    並定其應執行之刑，以資懲儆。
四、扣案之不明晶體2 包（合計驗餘淨重0.1466公克），經鑑定
    結果確含第二級毒品甲基安非他命成分，業如上述，又其外
    包裝袋與毒品粉末難以完全析離，應依毒品危害防制條例第
    18 條 第1 項前段規定沒收銷燬之；又摻有海洛因之香菸3
    支，香菸與所摻之海洛因已無從分離，均應依毒品危害防制
    條例第18條第1 項前段規定沒收銷燬之；扣案之提撥器1 支
    、吸食器1 個，均為被告所有供其施用第一級、第二級毒品
    所用之物，業據被告供承在卷（見本院卷第31頁反面），爰
    依刑法第38條第1 項第2 款之規定併予宣告沒收。
據上論斷，應依刑事訴訟法第273 條之1 第1 項、第299 條第1
項前段，毒品危害防制條例第10條第1 項、第2 項、第18條第1
項前段，刑法第11條前段、第51條第5 款、第38條第1 項第2 款
，判決如主文。
本案經檢察官鄭潔如到庭執行職務。
中    華    民    國    98    年    3     月    24    日
                  刑事第十五庭  法  官  錢衍蓁
如不服本判決，應於判決送達後10日內敘明上訴理由，向本院提
出上訴狀（應附繕本），上訴於臺灣高等法院。其未敘述上訴理
由者，應於上訴期間屆滿後20日內向本院補提理由書「切勿逕送
上級法院」。
                                書記官  劉靜慧
中    華    民    國    98    年    3     月    24    日
附錄本判決論罪法條全文：
毒品危害防制條例第10條
施用第一級毒品者，處6月以上5年以下有期徒刑。
施用第二級毒品者，處3年以下有期徒刑。


司法院資訊處製作；財團法人民間司法改革基金會備份。
